【裁判字號】    89,交易,6
【裁判日期】    891027
【裁判案由】    過失傷害
【裁判全文】
臺灣板橋地方法院刑事判決                            八十九年度交易字第六號
    公  訴  人  臺灣板橋地方法院檢察署檢察官
    被      告  甲○○
右列被告因過失傷害案件，經檢察官提起公訴（八十八年度偵字第二四０三八號），
本院判決如左：
    主  文
甲○○因過失傷害人，致重傷，處有期徒刑參月，如易科罰金，以佰元折算壹日。
緩刑參年。
    事  實
一、甲○○於民國八十八年九月二十七日下午，駕駛車號ＣＪ－九一三五號自用小客
    車，沿臺北縣林口鄉○○路由林口往泰山方向行駛，於同日下午五時四十分許，
    行經台北縣林口鄉○○路三七六巷口時，應注意車前狀況，並隨時採取必要之安
    全措施，而當時係晴天之白天、該路段為縣道、視距良好、有快慢車道、為路面
    乾燥無缺陷、無障礙物之柏油路面，並無不能注意之情事，竟疏未注意車前狀況
    ，亦未採取必要之安全措施，致撞擊正行走於斑馬線旁欲橫越忠孝路之乙○○○
    ，使乙○○○受有左肱骨骨折、左脛骨平台骨折、左眼鈍傷及顏面裂傷之傷害。
    後經不詳姓名之人報案，警方據報到達現場處理時，甲○○向有偵查權限之警方
    自首而受裁判。乙○○○經送醫治療後，其左肩無法完全恢復、左眼因之無光覺
    ，已經失明，而達重傷害之程度。
二、案經被害人乙○○○訴由台北縣警察局新莊分局報告臺灣板橋地方法院檢察署檢
    察官偵查起訴。
    理  由
一、右揭犯罪事實，除告訴人乙○○○因車禍受傷已達重傷害程度外，業據被告甲○
    ○於警訊及偵審中坦承不諱，核與告訴人乙○○○於警訊及本院訊問時指訴之情
    節相符，復有道路交通事故調查報告表、診斷證明書各一件，及照片四張在卷足
    稽。被告雖辯稱：告訴人患有糖尿病多年，其左眼無光覺，係因糖尿病之併發症
    ，與車禍無關等語。經查告訴人兩眼原因糖尿病視網膜病變，視力於八十四年五
    月二十三日均為零點三，而於八十八年十月間，告訴人兩眼仍皆有糖尿病視網膜
    病變，左眼更有視網膜水腫及疑似外傷性視神經病變等症狀，其外傷性視神經病
    變可能與告訴人左眼視力無光覺有關，且依告訴人病情視之，一般而言，其左肩
    恐無法完全恢復等情，有財團法人長庚紀念醫院八十九年六月三日長庚院法字
    第一三八號及八十九年九月十八日長庚院法字第四三０號函各一份復卷可參。
    且觀之上開診斷證明書，告訴人左眼確受有鈍傷，是告訴人已因本次車禍而導致
    ，其左肩無法完全恢復、左眼已經失明，而達重傷害之程度。被告所辯，並不可
    採。
二、按汽車行駛時，駕駛人應注意車前狀況及兩車併行之間隔，隨時採取必要之安全
    措施，道路交通安全規則第九十四條第三項定有明文。被告駕駛汽車自應注意遵
    守前開規定，而事故發生時係晴天之白天、該路段為縣道、視距良好、有快慢車
    道、為路面乾燥無缺陷、無障礙物之柏油路面，為前揭道路交通事故報告表所明
    載，是並無不能注意之情事，被告竟疏未注意車前狀況，亦未採取必要之安全措
    施，致撞擊告訴人，就本件事故之發生即有過失，其行為與告訴人被撞受傷，並
    致重傷間確有相當之因果關係，自應負過失傷害罪責。是本件事證明確，被告犯
    行堪以認定。
三、核被告所為，係犯刑法第二百八十四條第一項後段之過失傷害罪。公訴人認係犯
    刑法第二百八十四條第一項前段之罪，容有誤會，起訴法條應予變更。查被告於
    肇事後犯罪未發覺前，在警方到現場處理時，向有偵查權限之警方自首而受裁判
    ，有台北縣警察局新莊分局八十九年二月二十三日新警三刑字第二二六九號函一
    紙在卷可參，符合刑法第六十二條前段規定，應依法減輕其刑。爰審酌被告過失
    之程度、告訴人所受之傷害、被告與告訴人達成和解，有和解書一紙附卷可稽，
    及被告除就告訴人受有重傷害部分否認外，餘均坦承犯行等一切情狀，量處如主
    文所示之刑，並諭知易科罰金之折算標準，以示懲儆。末查被告前未曾受有期徒
    刑以上刑之宣告，有台灣高等法院檢察署刑案紀錄簡覆表附卷可稽，因一時疏忽
    致觸犯本案犯行，且事後與告訴人達成和解，經此次起訴審判後，當能知所警惕
    ，信無再犯之虞，本院認為前開宣告之刑，以暫不執行為適當，爰宣告緩刑三年
    ，以啟自新。
據上論斷，應依刑事訴訟法第二百九十九條第一項前段、第三百條，刑法第二百八十
四條第一項後段、第六十二條前段、第四十一條、第七十四條第一款，罰金罰鍰提高
標準條例第一條前段、第二條，判決如主文。
本案經檢察官潘翠雪到庭執行職務。
中      華      民      國    八十九    年      十      月    二十七    日
                                臺灣板橋地方法院交通法庭
                                    法  官  李世華
右正本證明與原本無異。
如不服本判決，應於判決送達後十日內，向本院提出上訴狀。
                                    書記官  卓聖智
中      華      民      國  八十九    年      十一    月      二      日
附錄論罪科刑法條：
刑法第二百八十四條
因過失傷害人者，處六月以下有期徒刑、拘役或五百元以下罰金。致重傷者，處一年
以下有期徒刑、拘役或五百元下罰金。
從事業務之人，因業務上之過失傷害人者，處一年以下有期徒刑、拘役或一千元以下
罰金。致重傷者，處三年以下有期徒刑、拘役或二千元以下罰金。


司法院資訊處製作；財團法人民間司法改革基金會備份。
